VIVAS LISIBETH

Web Developer / Front-end





PERFIL

Persona proactiva y autodidacta, en constante aprendizaje, me adapto a las circunstancias para lograr los objetivos solicitados, buena capacidad de comunicación con un sentido de responsabilidad y compromiso, formada por la experiencia para análisis de situaciones posibles con proyección al presente de situaciones futuras esperadas en las actividades de planificación, orientando mis conocimientos al desarrollo Front-end y proyectos basados en sistemas web.

EXPERIENCIA

Soluciones Financieras Chinchin Analista de soporte y atención al cliente | desde 2021 al presente

- Soporte nivel I, para la plataforma y puntos de ventas.
- Validar los reportes formulados por los usuarios.
- Atención al usuario, solcitudes, dudas y recopilación de datos de plataforma web.

Amberescoin

Analista de soporte y atención al cliente | Desde 2021 al 2021

- Soporte nivel I, para los usuarios en el uso de la plataforma.
- Validar los reportes formulados por los usuarios.
- Atención al usuario, solcitudes, dudas y recopilación de datos de plataforma web.
- Crear reportes por operaciones realizadas en la plataforma.

Mapfre Seguros

Analista integral | Desde 2013 al 2018

- Atención al cliente.
- Renovar pólizas individuales y colectivas
- Modificaciones y anulaciones.
- Inclusiones y exclusiones.

HABILIDADES

HTML - HTML5 - CSS

BOOTSTRAP

PHP - JAVASCRIPT - JQUERY

MYSQL - POSTGRES

HELP DESK - TRELLO

GIT - PHYTON - ANGULAR

EDUCACIÓN

2021 - 2022 Instituto de nuevas tecnologías (UNEWEB)

- Programación.

2022 - Actual Instituto universitario (IUTG)

- Informática.

DESARROLLOS

- Sistema de intranet (Front-end y Back-end)
- Diseños front-end para web
- Sistema de galeria (Front-end y back-end)
- Sistema base para login (Front-end y back-end)

IDIOMAS

- Italiano (Intermedio)
- Ingles (Básico)